【裁判字號】    97,訴,1627
【裁判日期】    971128
【裁判案由】    毒品危害防制條例
【裁判全文】
臺灣基隆地方法院刑事判決              97年度訴字第1627號
公  訴  人  臺灣基隆地方法院檢察署檢察官
被      告  乙○○
上列被告因違反毒品危害防制條例案件，經檢察官提起公訴（97
年度撤緩毒偵字第41號），於本院準備程序進行中，被告就被訴
事實為有罪之陳述，本院合議庭乃裁定由受命法官獨任依簡式審
判程序進行審理，並判決如下：
    主  文
乙○○施用第二級毒品，累犯，處有期徒刑貳月，如易科罰金，
以新臺幣壹仟元折算壹日。又施用第一級毒品，累犯，處有期徒
刑肆月，如易科罰金，以新臺幣壹仟元折算壹日，扣案之第一級
毒品海洛因壹包（驗餘淨重零點壹伍公克）併同難以完全析離之
外包裝袋沒收銷燬之。應執行有期徒刑伍月，如易科罰金，以新
臺幣壹仟元折算壹日，扣案之第一級毒品海洛因壹包（驗餘淨重
零點壹伍公克）併同難以完全析離之外包裝沒收銷燬之。
    犯罪事實
一、乙○○前曾因施用毒品案件，經2 次觀察、勒戒後，均認無
    繼續施用毒品之傾向，分別於民國88年6月25日、92年10 月
    14日執行完畢釋放出所，並由臺灣基隆地方法院檢察署檢察
    官分別以88年偵字第3767號、92年度毒偵字第890 號為不起
    訴處分確定；又因施用第一級毒品案件，經本院於94年6 月
    20日以94年度訴字第350號判決判處有期徒刑7月確定，與另
    犯之竊盜罪所科處之有期徒刑10月，經本院於95年3月8日以
    95年度聲字第105 號裁定合併定應執行有期徒刑1年4月確定
    ，嗣經本院以96年度聲減字第266 號裁定各別減刑後應執行
    有期徒刑8月確定，於96年7月16日減刑出監。詎乙○○猶不
    知戒除毒癮，復基施用第二級毒品甲基安非他命之犯意，於
    96年11月22日晚間10時許，在其位於基隆市○○區○○街20
    巷55之3 號住處內，以玻璃球燒烤加熱方式，非法施用第二
    級毒品甲基安非他命1 次；另基於施用第一級毒品海洛因之
    犯意，於96年11月23日晚間10時許，在其上開住處內，以注
    射針筒注射血管方式，非法施用第一級毒品海洛因1 次。嗣
    為警於96年11月24日凌晨3時許，在基隆市○○街20 巷口前
    臨檢查獲，並扣得第一級毒品海洛因1包（驗餘淨重0.15 公
    克），經乙○○同意採集其尿液送驗結果呈甲基安非他命、
    嗎啡、可待因l陽性反應，而悉上情。
二、案經基隆市警察局第一分局移送臺灣基隆地方法院檢察署檢
    察官偵查起訴。
    理  由
一、程序事項：
    本件被告乙○○所犯者非為死刑、無期徒刑、最輕本刑為3
    年以上有期徒刑之罪或高等法院管轄第一審案件，其於準備
    程序進行中，先就被訴事實為有罪之陳述，經告知其簡式審
    判程序之旨，並聽取公訴人、被告之意見後，本院依刑事訴
    訟法第273條之1第1 項之規定，裁定由受命法官獨任進行簡
    式審判程序，合先敘明。
二、認定事實所依據之證據及理由：
    (一)被告自白：
      被告本院審理中自白確有於上開時、地分別施用第一級毒
      品海洛因及第二級毒品甲基安非他命各1 次之犯行事實，
      其任意自白核與下列事證相符，應堪採為證據。
    (二)尿液檢驗結果：
      臺灣尖端先進生技醫藥股份有限公司濫用藥物檢驗報告乙
      紙（附於96年度毒偵字第3056號偵查卷第33頁），足證經
      被告同意採集其尿液送驗結果呈甲基安非他命（2542ng/m
      l）嗎啡（29250ng/ml）、可待因（4790ng/ml ）陽性反
      應。
    (三)扣案白色粉末1包檢驗結果：
      法務部調查局96年12月16日調科壹字第09623082720 號鑑
      定書乙紙（附於上開3056號偵查卷第43頁）：送驗檢品1
      包含第一級第6項毒品海洛因成分，淨重0.15 公克（空包
      裝重0.20公克）。
    (四)臺灣高等法院被告全國前案紀錄表附卷可參，足認被告確
      有如事實所載之觀察勒戒及徒刑之執行等事實。
三、論罪及科刑之理由：
  (一)查海洛因、甲基安非他命係毒品危害防制條例所列管之第一
    級及第二級毒品，此為該條例第2條第2項第1款、第2款所明
    定。核被告所為，係犯毒品危害防制條例第10條第2 項之施
    用第二級毒品罪及同條例第1 項施用第一級毒品罪。被告持
    有第一、二級毒品以供其施用，其持有之低度行為應為其施
    用之高度行為所吸收，不另論罪。又被告先後施用第二級毒
    品及第一級毒品之行為，均係為滿足各該次之毒癮，於滿足
    毒癮後，該次行為即已完成，是各次均為各自獨立之行為，
    各具獨立性，其前後次施用毒品行為間，自無密切不可分之
    關係，各自獨立構成同一施用毒品罪責，應予分論併罰。
  (二)被告曾有如前所述之犯罪科刑及刑之執行情形，此有臺灣高
    等法院被告前案紀錄表可稽，其於有期徒刑執行完畢後，5
    年內故意再犯本件最重本刑有期徒刑之罪，構成累犯，應依
    刑法第47條第1項規定加重其刑。
  (三)按立法院於86年10月30日三讀通過，87年5月20 日公布，同
    年月22日生效之毒品危害防制條例，該條例對於施用毒品之
    被告改以「治療」、「矯治」為目的，非重在「處罰」，被
    告施用第一、二級毒品遭查獲後，經臺灣基隆地方法院檢察
    署檢察官先予以緩起訴處分，嗣緩起訴期間，被告於97年2
    月25日、同年3月20日、同年4月17日、同年5月26 日均遵期
    至臺灣基隆地方法院檢察署觀護人室報到採驗尿液，且送驗
    結果均未檢出安非他命類、鴉片類反應，有台灣檢驗科技股
    份有限公司濫用藥物檢驗報告4 紙在卷可稽（附於臺灣基隆
    地方法院檢察署97年度緩護命字第28號觀護卷宗），顯見被
    告已戒除毒癮，雖本案係因被告於緩起訴期間因另案經判處
    徒刑而遭撤銷緩起訴處分並提起公訴，然被告既已戒除毒癮
    ，前開立法目的已達，況監獄本非戒毒場所，實無再讓被告
    入監服刑之必要，本院認對被告所處之刑若科以最低度刑仍
    嫌重，爰依刑法第59條規定酌量減輕其刑，並依法先加後遞
    減之。
  (四)爰審酌被告犯罪之動機、目的、犯罪時所受之刺激、犯罪之
    手段、犯人之生活狀況、品行、智識程度、犯罪所生之危險
    或損害、犯罪後之態度等一切情狀，判處如主文所示之刑，
    並諭知易科罰金之折算標準。
  (五)扣案之白粉1小包（淨重0.15 公克），屬毒品危害防制條例
    所明定列管之第一級毒品海洛因，此有法務部調查局96年12
    月16日調科壹字第09623082720 號鑑定書乙紙在卷可稽，併
    同難以完全析離之外包裝袋，均為查獲之毒品（蓋無論以何
    種方式分離包裝袋與其內裝之毒品，包裝袋內均會有極微量
    毒品殘留，故上述包裝袋應整體視為查獲毒品，參見最高法
    院95年度臺上字第3739號、第7354號判決），均應依毒品危
    害防制條例第18條第1項前段之規定，宣告沒收銷燬之。
四、據上論斷，應依刑事訴訟法第273條之1第1項、第299條第1
    項前段，毒品危害防制條例第10條第1項、第2項、第23條第
    2 項、第18條第1項前段，刑法第11條前段、第47項第1項、
    第59條、第41條第1項前段、第5條第5款，判決如主文。
本案經檢察官甲○○到庭執行職務。
中    華    民    國    97    年    11    月    28    日
                  刑事第三庭法    官  林淑鳳
以上正本證明與原本無異。
如不服本判決應於收受本判決後10日內向本院提出上訴書狀，其
未敘述上訴理由者，並得於提起上訴後10日內向本院補提理由書
狀（均須按他造當事人之人數附繕本）「切勿逕送上級法院」。
中    華    民    國    97    年    11    月    28    日
                            書 記 官  王靜敏
附錄論罪法條：
毒品危害防制條例第10條第1項、第2項
施用第一級毒品者，處 6 月以上 5 年以下有期徒刑。
施用第二級毒品者，處 3 年以下有期徒刑。


司法院資訊處製作；財團法人民間司法改革基金會備份。
